臺灣高等法院臺南分院刑事判決
110年度金上訴字第621號
                                  110年度金上訴字第622號
上  訴  人  
即  被  告  吳承翰


選任辯護人  張簡宏斌律師
上列上訴人即被告因組織犯罪防制條例等案件，不服臺灣雲林地
方法院108年度訴字第648號、109年度訴字第882號中華民國110
年1月27日第一審判決（起訴案號：臺灣雲林地方檢察署108年度
偵字第3205、4061、4147、4561、5042、5194、5751號；追加起
訴案號：臺灣雲林地方檢察署109年度偵字第7281號；移送併辦
案號：臺灣臺南地方檢察署108年度偵字第12573號），提起上訴
，本院判決如下：
    主  文
原判決關於附表三編號4、9所示被告乙○○罪刑暨定應執行刑部分
，均撤銷。
乙○○犯附表三編號4、9所示共同犯詐欺取財罪，各處如附表三編
號4、9所示之罪刑及沒收。
其他上訴駁回。
第二項撤銷改判部分所處之刑（即附表三編號4、9部分）及上訴
駁回所處之刑（即附表三編號1至3、5至8部分），應執行有期徒
刑貳年貳月。沒收部分併執行之。
    事  實
一、陳宥淵（暱稱為「甲乙丙丁」，綽號「胖子」，所犯三人以
    上共同犯詐欺取財罪，經原審法院判決應執行有期徒刑2年8
    月確定，被訴涉犯發起犯罪組織部分由原審法院諭知不另為
    無罪確定）於民國108年2月間，加入由真實姓名、年籍不詳
    暱稱「賤兔」、「雷丘」及「大胖」等成員所組成具有持續
    性、牟利性、結構性犯罪組織（下稱本案詐欺集團，其成員
    無證據證明有未滿18歲之人），而該詐欺集團透過通訊軟體
    WeChat（下稱微信）群組「○○要○○○」作為聯繫、分配任務
    之管道，並要求陳宥淵擔任車手頭角色，負責收取車手所提
    領之款項後轉交其他成員。乙○○（暱稱為「無聊中」）、王
    宏源（暱稱為「宏源」，所犯三人以上共同犯詐欺取財罪，
    經原審法院判決應執行有期徒刑2年4月確定）各基於參與犯
    罪組織之犯意，於108年5月初起，加入本案詐欺集團，擔任
    車手角色，負責提款工作。陳宥淵、乙○○、王宏源三人遂與
    本案詐欺集團其他成員共同意圖為自己不法之所有，基於三
    人以上共同詐欺取財及洗錢之犯意聯絡，先由該集團內真實
    姓名年籍不詳之詐欺集團成員分別於附表一各編號所示時間
    ，於不詳地點，向附表一各編號所示之人，以附表一各編號
    所示之方法施用詐術，致其等均陷入錯誤，而依指示於附表
    一各編號所示之匯款時間，將附表一各編號所示金額之款項
    匯入附表一各編號所示帳戶內，續由暱稱「賤兔」之人透過
    微信群組「○○要○○○」傳送訊息指示乙○○、王宏源持附表一
    各編號所示之帳戶提款卡，於附表一各編號所示時間、地點
    提款，乙○○、王宏源提領款項後統一交由陳宥淵收受，陳宥
    淵先從中抽取渠等三人應得報酬後，再將剩餘款項繳回與本
    案詐欺集團之上手。陳宥淵可分得提領款項2%作為報酬，乙○○可分得提領款項3%作為報酬，王宏源則可分得提領款項2%
    作為報酬。渠等三人以此方式共同詐取附表一各編號所示之
    人之財物得逞，並製造金流追查斷點，以掩飾上開三人以上
    共同詐欺取財所得之來源及去向而為洗錢行為。另乙○○之配
    偶丁雅如（暱稱為「丁Ding」，所犯幫助犯三人以上共同詐
    欺取財罪，經原審法院判決處有期徒刑6月，緩刑2年附60小
    時義務勞務確定），因乙○○有參與本案詐欺集團，而知悉本
    案詐欺集團之行為，竟仍基於幫助三人以上共同詐欺取財之
    犯意，於108年5月3日19時13分後之某時，將乙○○傳送當日
    順利提領新臺幣（下同）9萬9,000元（如附表一編號1所載
    ）之訊息轉傳至微信群組「○○要○○○」，使本案詐欺集團其
    他成員知悉附表一編號1之被害人丁○○確實因渠等之詐騙行
    為而將指定款項匯入指定帳戶內，並由乙○○、王宏源二人提
    領完畢，藉此幫助該詐欺集團成員能掌握詐欺對象是否確實
    受騙匯款及是否有繼續詐騙之可能。嗣因如附表一所示之被
    害人丁○○、戊○○、己○○、庚○○、癸○○、辛○○、壬○○、甲○、
    丙○○等人驚覺受騙，報警處理，而循線查悉上情。
二、案經臺灣雲林地方檢察署指揮雲林縣警察局刑事警察大隊、
    彰化縣警察局芳苑分局；臺南市政府警察局第一分局、第四
    分局移送臺灣臺南地方檢察署陳請臺灣高等檢察署臺南檢察
    分署檢察長令轉臺灣雲林地方檢察署檢察官偵查起訴；暨臺
    南市政府警察局第六分局移送臺灣臺南地方檢察署檢察官移
    送併辦；臺南市政府警察局第二分局移送臺灣臺南地方檢察
    署陳請臺灣高等檢察署臺南檢察分署檢察長令轉臺灣雲林地
    方檢察署檢察官偵查追加起訴。　　
    理  由
壹、程序部分
一、本院審理範圍
　㈠同案被告陳宥淵、王宏源所犯附表一各編號所示三人以上共
    同犯詐欺取財等罪，丁雅如所犯附表一編號1所示幫助犯三
    人以上共同犯詐欺取財罪，均經原審法院判處罪刑確定，不
    在本院審理範圍。
　㈡起訴書附表編號2原審諭知無罪部分（即附表四編號1）
　　公訴意旨以被告乙○○、同案被告王宏源持提款卡，由同案被
    告王宏源於108年5月6日9時37分許，在雲林縣○○鎮○○郵局，
    持用陽信商業銀行帳號000000000000號提款卡，自前 開人
    頭帳戶內提領900元（即起訴書附表編號2部分），復將提領
    款項交予同案被告陳宥淵，認被告乙○○與同案被告陳宥淵、
    王宏源就此部分共同涉犯洗錢防制法第14條第1項之一般洗
    錢罪、刑法第339條之4第1項第2款之三人以上共同犯詐欺取
    財罪。惟起訴書所指此部分犯行，未有任何被害人、詐欺方
    式等細節之描述，僅能證明有不詳之人，於上開時間轉帳2
    萬9,985元至上開帳戶，並遭同案被告王宏源提領900元等情
    ，並無任何證據足以證明該款項係遭詐騙而匯入，無從認定
    上開款項係本案詐欺集團詐欺所得，業經原審諭知被告乙○○
    與同案被告陳宥淵、王宏源均無罪，此部分未經檢察官上訴
    而確定，非本院審理範圍。
　㈢追加起訴書附表編號1原審諭知公訴不受理部分（即附表四編
    號2）
　　追加起訴意旨以被告乙○○與同案被告陳宥淵、王宏源與本案
    詐欺集團其他成員共同意圖為自己不法之所有，基於三人以
    上詐欺取財之犯意聯絡，先由該集團內真實姓名年籍不詳之
    詐欺集團成員向告訴人戊○○施用詐術，致其陷入錯誤，而依
    指示將款項匯入彰化商業銀行00000000000000號帳戶內，續
    由「賤兔」指示被告乙○○、同案被告王宏源，持該帳戶提款
    卡於108年5月6日13時44至45分許間於臺南市○○區○○路○段00
    號彰化商業銀行○○○分行（追加起訴書誤載為彰化銀行○○○郵
    局，逕予更正），提領帳戶內由告訴人戊○○所匯入之款項後
    ，交回與同案被告陳宥淵收受，同案被告陳宥淵先從中抽取
    渠等3人應得報酬後，再將剩餘款項繳回與本案詐欺集團之
    其他成員，以此方式共同詐取告訴人戊○○之財物得逞（即追
    加起訴書附表編號1所示）。因認被告乙○○與同案被告陳宥
    淵、王宏源共同涉犯刑法第339條之4第1項第2款之三人以上
    共同犯詐欺取財罪嫌。惟查，追加起訴書附表編號1所示被
    告乙○○與同案被告陳宥淵、王宏源之犯行，前經檢察官提起
    公訴，於108年9月6日繫屬原審法院，有雲林地檢署108 年9
    月6日雲檢永清108偵3205字第1089025359號函上原審法院收
    文章附卷可憑（原審訴648號卷一第37頁），與附表一編號2
    所示犯罪事實，為同一案件，該追加起訴書附表編號1之犯
    罪事實業經原審法院依刑事訴訟法第303條第2款規定，諭知
    不受理之判決，未據檢察官、被告乙○○、同案被告陳宥淵、
    王宏源提起上訴而確定，故追加起訴書附表編號1所示犯罪
    事實，亦非本院審理範圍。
　㈣按於第一審辯論終結前，得就與本案相牽連之犯罪或本罪之
    誣告罪，追加起訴，刑事訴訟法第265條第1項定有明文。經
    查，臺灣雲林地方檢察署（下稱雲林地檢署）檢察官就被告
    乙○○及同案被告陳宥淵、王宏源、丁雅如所涉組織犯罪防制
    條例等案件，業以108年度偵字第3205、4061、4147、4561
    、5042、5194、5751號提起公訴，於108年9月6日繫屬原審
    法院108年度訴字第648號案件審理，嗣於原審法院第一審言
    詞辯論終結前，同署檢察官復於109年11月27日以109年度偵
    字第7281號追加起訴被告乙○○及陳宥淵、王宏源另涉犯之詐
    欺案件（即追加起訴書附表編號2，即本判決附表一編號9）
    ，於109年12月10日繫屬原審法院109年度訴字第882號案件
    審理，核屬刑事訴訟法第7條第2款所稱「數人共犯數罪」之
    相牽連案件，依上開規定，此部分追加起訴應屬合法，並經
    原審法院合併審理判決，本院自亦得將被告乙○○部分合併審
    理判決。
　㈤臺灣臺南地方檢察署（下稱臺南地檢署）檢察官以108年度偵
    字第12573號移送併辦部分，因併辦意旨記載內容不明確，
    復經檢察官於原審當庭表示併辦內容僅有被害人辛○○部分（
    原審108年度訴字第648號卷〈下稱原審648號卷〉二第302至30
    3頁），此核與附表一編號6（即起訴書附表編號8 、9部分
    ）之被害人辛○○為同一犯罪事實，本院應併予審理。 
　㈥起訴書附表編號4所示提領金額、附表編號5之被害人姓名及
    提領之金額、編號6至12之被害人姓名，容有誤載，經檢察
    官於原審當庭更正（原審648號卷一第272至273頁、原審648
    號卷二第303至304頁），均已更正如附表一編號2至8所示。
二、證據能力
　㈠按組織犯罪防制條例第12條第1項中段規定：「訊問證人之證
    述，以在檢察官或法官面前作成，並經踐行刑事訴訟法所 
    定訊問證人之程序者為限，始得採為證據」，係以立法排除
     被告以外之人於警詢或檢察事務官調查中所為之陳述，得
    適 用刑事訴訟法第159條之2、第159條之3及第159條之5之
    規定，是證人於警詢時之陳述，於違反組織犯罪防制條例案
    件，即絕對不具有證據能力，自不得採為判決基礎；至於共
    犯被告於偵查中以被告身分之陳述，仍應類推適用上開規定
    ，定其得否為證據（最高法院107年度台上字第3589號判決
    意旨參照），惟上開規定，必以犯罪組織成員係犯該條例 
    之罪者，始足與焉，若係犯該條例以外之罪，即使與該條例
     所規定之罪，有裁判上一罪之關係，關於所犯該條例以外
    之罪，其被告以外之人所為之陳述，自仍應依刑事訴訟法相
    關規定，定其得否為證據（最高法院103年度台上字第2915
    號判決意旨參照）。是以，本案關於被告乙○○涉犯組織犯罪
    防制條例之罪部分，就後述證人（含共同被告、共同被告以
    外之人）之供述、證述，僅有經檢察官及法官院命具結後所
    為之證述，始具有證據能力，至於後述證人於警詢、偵訊、
    原審及本院準備程序及審理時未經具結之供述、證述，在認
    定被告乙○○犯組織犯罪防制條例之罪部分之犯罪事實時，均
    無證據能力，僅就認定被告乙○○涉犯加重詐欺取財及洗錢等
    罪之犯罪事實時，具有證據能力，先予敘明。
　㈡按被告以外之人於審判外之陳述，雖不符刑事訴訟法第159條
    之1至第159條之4之規定，而經當事人於審判程序同意作為
    證據，法院審酌該言詞陳述或書面陳述作成時之情況，認為
    適當者，亦得為證據；當事人、代理人或辯護人於法院調查
    證據時，知有同法第159條第1項不得為證據之情形，而未於
    言詞辯論終結前聲明異議者，視為有前項之同意，刑事訴訟
    法第159條之5定有明文。除前開所述外，本判決所引用之供
    述證據，檢察官、被告乙○○及辯護人均明示同意有證據能力
    （本院110年度金上訴字第621號卷〈下稱本院621號卷〉第198
    至199頁、第294至295頁），且於本院言詞辯論終結前均未
    聲明異議，本院審酌該等證據作成時之情況，並無違法取證
    或其他瑕疵，認為適於作為本案認定事實之依據，復經本院
    於審理期日依法踐行調查證據程序，該等供述證據自得為本
    案之證據使用。
  ㈢至本判決下列所引用卷內之非供述證據，與本案犯罪待證事
    實具有關聯性，無證據證明係公務員違背法定程序所取得，
    檢察官、被告及辯護人亦均未主張排除該等證據之證據能力
    ，且經本院於審理期日逐一提示而為調查，均得據為本案裁
    判基礎。 
貳、認定犯罪事實所憑之證據及理由
一、附表一各編號所示之犯罪事實，業據被告乙○○於警詢、偵查
    、原審及本院審理時坦承不諱（彰化芳苑分局芳警分偵字第
    1080013392號卷〈下稱警3392號卷〉第5至10頁，臺南第六分
    局南市警六偵字第1080360146號卷〈下稱警0146號卷〉第6至9
    頁，臺南第二分局南市警二偵字第1090306087號卷〈下稱警6
    087號卷〉第29至33頁，雲林地檢署108年度偵字第4061號卷〈
    下稱偵4061號卷〉第9至40頁、第221至223頁、第245至256頁
    ，臺南地檢署108年度偵字第12573號卷〈下稱偵12573號卷〉
    第57至69頁，雲林地檢署109年度偵字第7281號卷〈下稱偵72
    81號卷〉第71至72頁，雲林地檢署108年度聲羈字第101號卷〈
    下稱聲羈101號卷〉第25至33頁，雲林地檢署108年度聲偵聲
    字第73號卷〈下稱偵聲73號卷〉第25至30頁，原審648號卷一
    第72、219、271頁，原審648號卷二第15頁，原審882號卷第
    146頁，原審648號卷三第112頁），與證人即同案被告陳宥
    淵、王宏源、丁雅如於警詢、偵訊、原審審理時之供述互核
    一致（陳宥淵部分：警6087號卷第3至15頁，雲林地檢署108
    年度偵字第3205號卷〈下稱偵3205號卷〉第125至133頁、第13
    5至141頁、第145至147頁，偵7281號卷第77至78頁，原審64
    8號卷一第212頁，原審648號卷二第15頁，原審882號卷第14
    6頁，原審648號卷三第112頁；王宏源部分：警3339號卷第2
    至7頁反面，臺南第四分局南市警四偵字第1080336254號卷〈
    下稱警6254號卷〉第1至5頁，臺南第一分局南市警一偵字第1
    08號卷〈下稱警108號卷〉第3至7頁，108年王宏源借訊筆錄卷
    〈下稱警借訊卷〉第1至6頁、第59至60頁反面，警3392號卷第
    11至16頁，偵3205號卷第15至16頁，偵12573號卷第109至11
    9頁，原審108年度聲羈字第77號卷〈下稱原審聲羈77號卷〉第
    21至27頁，雲林地檢署108年度聲押字第79號卷〈下稱聲押79
    號卷〉第25至34頁，原審648號卷一第62、223、271頁，原審
    648號卷二第15頁，原審882號卷第146頁，原審648號卷三第
    112頁；丁雅如部分：原審648號卷三第112頁），並與證人
    即告訴人癸○○、戊○○、己○○、庚○○、壬○○、甲○、丙○○於警
    詢中指訴、證人即被害人林銅進、辛○○於偵訊時之證述、證
    人即告訴人丁○○於警詢及偵訊時之證述大致相符。復有附表
    一各編號「佐證之證據資料」欄所示之其他人證、書證及物
    證等（證據名稱及卷宗出處，詳如附表一各編號所載）、雲
    林縣警察局108年5月8日搜索扣押筆錄暨扣押物品目錄表、
    同日扣押筆錄暨扣押物品目錄表（受執行人：王宏源，雲林
    縣警察局雲警刑科字第1081901339號卷〈下稱警1339號卷〉第
    8至10頁、第12至14頁）、108年6月17日搜索扣押筆錄暨扣
    押物品目錄表（受執行人：乙○○，偵4061號卷第47至51頁）
    、108年6月18日搜索扣押筆錄暨扣押物品目錄表（受執行人
    ：丁雅如，雲林地檢署108年度偵字第4147號卷〈下稱偵4147
    號卷〉第25至29頁)、扣押物照片18張（警1339號卷第16至18
    頁，偵3205號卷第33頁，原審648號卷一第463頁) 、臺南市
    政府警察局第四分局108年6月11日偵查報告（偵3205號卷第
    39至40頁）及扣案如附表二所示之物可佐，足認被告乙○○之
    任意性自白與事實相符，應堪採信。 
二、按組織犯罪防制條例所稱之犯罪組織，係指3人以上，以實
    施強暴、脅迫、詐欺、恐嚇為手段或最重本刑逾5年有期徒
    刑之罪，所組成具有持續性或牟利性之有結構性組織；而所
    稱有結構性組織，係指非為立即實施犯罪而隨意組成，不以
    具有名稱、規約、儀式、固定處所、成員持續參與或分工明
    確為必要，組織犯罪防制條例第2條第1項、第2項分別定有
    明文。本案詐欺集團係由不詳之成員以附表一各編號所示方
    式詐騙告訴人及被害人，渠等受詐騙後分別將金錢匯入本案
    詐欺集團不詳成員所指定之銀行帳戶內，再由被告乙○○與王
    宏源依暱稱「賤兔」之人指示負責出面提領款項，復將領得
    款項交予陳宥淵統一上繳本案詐欺集團其他成員，顯非隨意
    組成之團體，而可認至少3人以上之多數人所組成，成員至
    少包含暱稱「賤兔」、「雷丘」之人、被告乙○○與陳宥淵、
    王宏源等人，透過縝密之計畫與分工，彼此相互配合，持續
    以實施詐欺方式牟利之具有完善結構之組織，核屬3人以上
    ，以實施詐術為手段，所組成具牟利性及持續性之有結構性
    犯罪組織，合於組織犯罪防制條例第2條第1項所稱之犯罪組
    織無誤。又承前所述，被告乙○○與陳宥淵、王宏源主觀上已
    認識暱稱「賤兔」、「雷丘」等人所為，係從事需多人細密
    分工之詐欺取財、洗錢等不法犯行之分工，且其等為賺取錢
    財，對於自己以上揭方式所參與者，屬3人以上，以反覆實
    行詐術為手段，具牟利性及持續性之有結構性組織，顯非為
    立即實施犯罪而隨意組成之團體，當亦明知，足見其等確有
    參與犯罪組織之故意無疑。
三、附表一編號1、3、4、7、8、9所示被害人匯入之款項及附表
    一編號6被害人匯入之部分款項雖係由同案被告王宏源提領
    ，參酌被告乙○○供述：「（附表一編號1）提款卡是『甲乙丙
    丁』陳宥淵指示我和王宏源去臺中大甲某間超商提領包裹來
    的，並且由『甲乙丙丁』陳有淵在群組上告訴我們提款卡密碼
    。」（彰化芳苑分局芳警分偵字第1080016511號卷〈下稱警6
    511號卷〉第32頁）、「群組內暱稱『雷丘』、『賤兔』的人會在
    群組裡面傳訊息表示那幾張金融卡會有金錢打進來，『甲乙
    丙丁』就會把卡片拿給我跟王宏源，我們拿卡片隨機去ATM領
    錢後，『甲乙丙丁』馬上用微信約地點見面交錢」（偵4061號
    卷第247至248頁）、「（本來就認識王宏源？）認識很久了
    ，小時候就認識了」、「(王宏源也是聽陳宥淵的嗎？）是
    ，他也是群組裡面的。」、「（王宏源去領錢的時候，你有
    無跟他一起去？）有，我在車上等，他下去領。」、「（你
    知道他是要拿提款卡去領錢的？）我知道」、「（你去領錢
    的時候，王宏源有無跟你一起去？）對」（偵12573號卷第6
    3、65、67頁）、「（附表一編號9）是何人載王宏源至臺南
    市○○區○○街郵局提領？）是我，我是駕駛自己所有的000-00
    00號自小客車載王宏源來臺南提領的。因為當時王宏源沒有
    交通工具。」（警6087號卷第30至31頁）、「（如何前往領
    錢？）開我的車」、「有時候我開車，有時候他開車，我們
    二人不一定完全一起行動，但大部分時間都是一起的」（原
    審648號卷一第73頁）等語，對照同案被告王宏源偵查中結
    證陳述：「（乙○○介紹你認識『甲乙丙丁』，你跟乙○○一起去
    向『甲乙丙丁』應徵工作？）是」、「（車子是你開還是乙○○
    開？）我下去領的時候他開，他下去領的時候我開」、「（
    乙○○去領錢的時候，你有無跟他一起去？）有」、「（你知
    道他是要拿提款卡去領錢的？）對」、「（你去領錢的時候
    ，乙○○有無跟你一起去？）有」、「（你們領到的錢，報酬
    怎麼算？）要看卡是誰的就算誰的錢」等語（偵12573號卷
    第113、115、117頁）。堪認被告乙○○係與同案被告王宏源
    一同駕車領取附表一編號1至9所示款項，即或由同案被告王
    宏源實施提款行為，仍屬渠等共同提領贓款之犯意聯絡範圍
    。　　
四、綜上所述，本案事證明確，被告乙○○就附表一編號1至9所示
    犯行，均堪予認定，應依法論罪科刑。　　
參、論罪科刑
一、關於違反組織犯罪防制條例部分：
　　按加重詐欺罪，係侵害個人財產法益之犯罪，其罪數之計算
    ，核與參與犯罪組織罪之侵害社會法益有所不同，審酌現今
    詐欺集團之成員皆係為欺罔他人，騙取財物，方參與以詐術
    為目的之犯罪組織。倘若行為人於參與詐欺犯罪組織之行為
    繼續中，先後多次為加重詐欺之行為，因參與犯罪組織罪為
    繼續犯，犯罪一直繼續進行，直至犯罪組織解散，或其脫離
    犯罪組織時，其犯行始行終結。故該參與犯罪組織與其後之
    多次加重詐欺之行為皆有所重合，然因行為人僅為一參與犯
    罪組織行為，侵害一社會法益，屬單純一罪，應僅就「該案
    中」與參與犯罪組織罪時間較為密切之首次加重詐欺犯行論
    以參與犯罪組織罪及加重詐欺罪之想像競合犯，而其他之加
    重詐欺犯行，祗需單獨論罪科刑即可，無需再另論以參與犯
    罪組織罪，以避免重複評價。是如行為人於參與同一詐欺集
    團之多次加重詐欺行為，因部分犯行發覺在後或偵查階段之
    先後不同，肇致起訴後分由不同之法官審理，為裨益法院審
    理範圍明確、便於事實認定，即應以數案中「最先繫屬於法
    院之案件」為準，以「該案件」中之「首次」加重詐欺犯行
    與參與犯罪組織罪論以想像競合。縱該首次犯行非屬事實上
    之首次，亦因參與犯罪組織之繼續行為，已為該案中之首次
    犯行所包攝，該參與犯罪組織行為之評價已獲滿足，自不再
    重複於他次詐欺犯行中再次論罪，俾免於過度評價及悖於一
    事不再理原則。至於「另案」起訴之他次加重詐欺犯行，縱
    屬事實上之首次犯行，仍需單獨論以加重詐欺罪，以彰顯刑
    法對不同被害人財產保護之完整性，避免評價不足（最高法
    院109年度台上字第3945號判決要旨參照）。查本案係於108
    年9月6日繫屬於原審法院，有雲林地檢署108年9月6日雲檢
    永清108偵3205字第1089025359號函所附原審法院收文章戳
    足憑（原審648號卷一第37頁），而被告乙○○與同案被告王
    宏源加入本案詐欺集團後所共同實施之加重詐欺取財犯行，
    本案乃最先繫屬於法院之案件，亦有被告乙○○與同案被告王
    宏源之臺灣高等法院被告前案紀錄表存卷可按（原審648號
    卷二第481至493頁），依上說明，被告乙○○於本案之首次加
    重詐欺（即附表一編號1）犯行，應併論參與犯罪組織罪。
二、關於違反洗錢防制法部分： 
　　105年12月28日修正公布，並於106年6月28日生效施行之洗
    錢防制法將針對特定犯罪所得之處置、分層化及整合等動態
    過程，皆納為洗錢行為，並分別對應為該法第2條第1款、第
    2款及第3款之規定，其中該條第2款規定「掩飾或隱匿特定
    犯罪所得之本質、來源、去向、所在、所有權、處分權或其
    他權益者」之洗錢行為，係指掩飾或隱匿犯特定犯罪所得金
    流軌跡，以消除特定犯罪所得之不法可追溯性而阻止司法追
    查而言。故而，倘行為人知悉係充作存匯特定犯罪不法所得
    贓款之用途而提供金融帳戶，則該等已得手贓款之原始「來
    源」，即因另行轉存匯入行為人所提供之金融帳戶而告模糊
    ，並遮蔽其與特定犯罪之連結；又苟行為人復將存匯於其所
    提供金融帳戶內之贓款，故意提領現金後轉存或匯至其他金
    融帳戶，或直接交付與不詳之收款人，將會造成該等特定犯
    罪所得之「去向」不明，而該等犯罪所得贓款輾轉流向他處
    後，其「來源」於特定犯罪之脈絡更形隱微甚至消泯，而喪
    失其不法之可追溯性，原本連貫之金流軌跡即遭阻斷，行為
    人上揭製造金流斷點以妨阻司法追查之主觀意思與客觀行為
    ，自合於洗錢防制法第2條第2款「掩飾特定犯罪所得之來源
    及去向」之洗錢行為定義規定，而該當同法第14條第1項所
    規定「有第2條各款（第2款）所列洗錢行為者」之一般洗錢
    罪構成要件（最高法院109年度台上字第1812、1679號判決
    意旨參照）。又洗錢防制法第14條第1項所規範之一般洗錢
    罪，必須有同法第3條規定之前置特定犯罪作為聯結，始能
    成立。以日益猖獗之詐欺集團犯罪為例，詐欺集團向被害人
    施用詐術後，為隱匿其詐欺所得財物之去向，而令被害人將
    其款項轉入該集團所持有、使用之人頭帳戶，並由該集團所
    屬之車手前往提領詐欺所得款項得逞，檢察官如能證明該帳
    戶內之資金係本案詐欺之特定犯罪所得，即已該當於洗錢防
    制法第14條第1項之一般洗錢罪（最高法院108年度台上字第
    1744、2500號判決意旨參照）。本案詐欺集團係由不詳成員
    對附表一各編號所示告訴人及被害人施用詐術，致渠等陷於
    錯誤，分別於附表一各編號所示時間，匯入附表一各編號所
    示之人頭帳戶中，而該等經匯入人頭帳戶內之款項，來源及
    去向原可藉由金融機構之交易紀錄追查，然被告乙○○與同案
    被告王宏源經暱稱「賤兔」之人指示，於附表一各編號所示
    時、地提領各該告訴人及被害人受詐騙所匯入之款項，再將
    領得款項交由陳宥淵上繳本案詐欺集團其他成員，該等詐欺
    贓款因提領為現金且經層層轉手，原先連貫之金流軌跡即遭
    阻斷，致國家對於詐欺犯罪所得之來源及去向難以追溯，是
    被告乙○○與同案被告王宏源所為自屬洗錢防制法第2條第2 
    款之洗錢行為，而已該當同法第14條第1項之一般洗錢罪無
    訛。
三、核被告乙○○就附表一編號1所為，係犯組織犯罪防制條例第3
    條第1項後段之參與犯罪組織罪、洗錢防制法第14條第1項之
    一般洗錢罪、刑法第339條之4第1項第2款之三人以上共同犯
    詐欺取財罪；就附表一編號2至9所為，均係犯洗錢防制法第
    14條第1項之一般洗錢罪、刑法第339條之4第1項第2款之三
    人以上共同犯詐欺取財罪。
四、就被告乙○○、同案被告王宏源共同提領附表一編號6（即起
    訴書附表編號8、9及併辦意旨書附表編號3）被害人辛○○匯
    入人頭帳戶款項之時間及金額部分，其等分工方式為：被告
    乙○○於108年5月6日15時43分、15時51分，分別在臺南市○○
    路000號統一○○店、臺南市○○區○○○郵局各提領9,000元、1,0
    00元，同案被告王宏源於108年5月7日0時2分，在雲林縣○○
    鄉農會各提領20,000元（共2筆），起訴書漏載同案被告王
    宏源提領部分，然漏載部分，均為被告乙○○、同案被告王宏
    源接續提領同一被害人辛○○遭詐騙所匯出款項之接續行為，
    屬實質上一罪之關係，縱起訴書未敘及該部分接續提領之款
    項，該部分接續提領行為亦均為起訴效力所及，法院自應併
    予審理。至本案起訴書、追加起訴書之論罪法條雖均未論列
    被告乙○○就附表一編號1至9所示各次犯行均涉犯洗錢防制法
    第14條第1項之罪名，惟依起訴書、追加起訴書所載犯罪事
    實，均已載明被告乙○○與同案被告王宏源加入本案詐欺集團
    持提款卡提領他人匯入之款項及將提領款項交予陳宥淵，再
    由陳宥淵轉交予之本案詐欺集團其他成員等事實，則被告乙○○與同案被告陳宥淵、王宏源共同隱匿犯罪所得犯行自屬本
    案起訴範圍，且與前開論罪科刑之三人以上共同詐欺取財罪
    ，各具想像競合犯之裁判上一罪關係，亦為起訴效力所及，
    復經原審及本院當庭諭知此部分犯罪事實及罪名，賦予被告
    乙○○辯明之機會，對被告乙○○之刑事辯護防禦權不生不利影
    響，另移送併辦部分與起訴部分（即附表一編號3、5、6所
    示）為同一案件，本院自應併予審理，附此敘明。 
五、共同正犯之成立，只須具有犯意之聯絡與行為之分擔，既不
    問犯罪動機起於何人，亦不必每一階段犯行，均經參與，且
    意思之聯絡不限於事前有協議，即僅於行為當時有共同犯意
    之聯絡者，亦屬之。其表示之方法，亦不以明示通謀為必要
    ，即相互間有默示之合致，亦無不可。而共同實施犯罪行為
    之人，在合同意思範圍以內，各自分擔犯罪行為之一部，相
    互利用他人之行為，以達其犯罪目的者，即應對全部所發生
    之結果，共同負責，是共同正犯在犯意聯絡範圍內之行為，
    應同負全部責任；又共同正犯之意思聯絡，原不以數人間直
    接發生者為限，即有間接之聯絡者，亦包括在內。如甲分別
    邀約乙、丙犯罪，雖乙、丙間彼此並無直接之聯絡，亦無礙
    於其為共同正犯之成立（最高法院28年上字第3110號、34年
    上字第862號、73年台上字第2364號、77年台上字第2135號
    判決意旨參照）。觀諸本案詐欺集團之犯罪型態，係由多人
    分工方能完成，倘其中某一環節脫落，將無法順利達成詐欺
    結果，犯罪集團成員雖因各自分工不同而未自始至終參與其
    中，惟其等所參與之部分行為，仍係相互利用犯罪集團其他
    成員之行為，以遂行犯罪目的。是被告乙○○主觀上既知悉真
    實姓名、年籍不詳，暱稱「賤兔」、「雷丘」等人為本案詐
    欺集團成員，有參與詐欺犯罪之認識，被告乙○○與同案被告
    王宏源客觀上亦有於不詳之時間前往指定地點，自本案詐欺
    集團不詳成員處取得如附表一各編號所示金融帳戶之提款卡
    ，並於本案中均以2人一組之方式，一同前往本案詐欺集團
    所指定之地點，提領如附表一各編號所示之詐欺款項及將所
    提領詐欺款項交付同案被告陳宥淵收受等行為分工，被告乙○○自應對各該參與之不法犯行及結果共同負責，揆諸前揭裁
    判意旨及說明，被告乙○○與同案被告王宏源、陳宥淵相互間
    及本案詐欺集團其他成員彼此就附表一各編號之犯行，均具
    有犯意聯絡及行為分擔，應依刑法第28條規定，論以共同正
    犯。 　　
六、附表一編號1至2、4、6至9所示犯行，係被告乙○○與王宏源
    、陳宥淵及本案詐欺集團成員前開所示共同正犯之範圍內，
    共同向各該告訴人及被害人實施詐術，致各該告訴人及被害
    人受騙匯款，被告乙○○與王宏源對各該告訴人及被害人匯入
    之款項，雖有數次提領之行為，然此部分均係於密接時、空
    以相同方式為之，反覆侵害同一告訴人及被害人之財產法益
    ，其等2人先後數次提款行為之獨立性極為薄弱，依一般社
    會健全觀念，在時間差距上，難以強行分開，在刑法評價上
    ，應視為數個舉動之接續施行，合為包括之一行為予以評價
    ，較為合理，應就被告乙○○與王宏源共同提領附表一編號1
    至2、4、6至9各該告訴人及被害人匯入款項之數次行為，各
    論以接續犯之一罪（附表一編號3、5所示告訴人己○○、癸○○
    分別匯入人頭帳戶之3萬元、2萬元，係分別由同案被告王宏
    源及被告乙○○一次提領，並無接續提領動作）。
七、被告乙○○就附表一各編號所示之犯行均係以一行為觸犯數罪
    名之想像競合犯，均應依刑法第55條規定，從一重之加重詐
    欺取財罪處斷。被告乙○○就附表一各編號之告訴人及被害人
    （共9位）所為之加重詐欺取財犯行，犯意各別，行為互異
    ，且告訴人及被害人均不同，應予分論併罰。
八、刑之加重、減輕　　 　　　　
　㈠累犯之說明
    被告乙○○前因藏匿人犯案件，經原審法院104年度訴字第489
    號判決處有期徒刑5月確定，於105年3月22日易科罰金執行
    完畢，有臺灣高等法院被告前案紀錄表附卷可憑，其於有期
    徒刑執行完畢後，5年以內故意再犯本案有期徒刑以上之各
    罪，均構成累犯，參照釋字第775號解釋意旨認個案並無應
    量處最低法定刑、又無法適用刑法第59條減輕規定，致生罪
    責不相當之情形，法院始得依此解釋意旨裁量不予加重最低
    本刑，並非指前案為同性質之案件始有累犯加重之適用。被
    告乙○○於前案執行完畢後，理應產生警惕作用而避免再犯罪
    ，卻更犯本案附表一各編號所示有期徒刑以上之罪，依其累
    犯及犯罪情節，並無上開釋字第775 號解釋所指情事，自應
    依刑法第47條第1項規定，就其本案各次犯行均加重其刑。
　㈡按洗錢防制法第16條第2項規定，犯前2條之罪，在偵查或審
    判中自白者，減輕其刑；組織犯罪防制條例第8條第1項後段
    亦規定，犯第3條之罪，偵查及審判中均自白者，減輕其刑
    。又想像競合犯之處斷刑，本質上係「刑之合併」，其所謂
    從一重處斷，乃將想像競合犯組成之評價上數罪，合併為科
    刑一罪，其所對應之刑罰，亦合併其評價上數罪之數法定刑
    ，而為一個處斷刑。易言之，想像競合犯侵害數法益者皆成
    立犯罪，論罪時必須輕、重罪併舉論述，同時宣告所犯各罪
    名，包括各罪有無加重、減免其刑之情形，亦應說明論列，
    量刑時併衡酌輕罪部分量刑事由，評價始為充足，然後依刑
    法第55條前段規定「從一重處斷」，非謂對於其餘各罪可置
    而不論。因此，法院決定處斷刑時，雖以其中最重罪名之法
    定刑，做為裁量之準據，惟於裁量其輕重時，仍應將輕罪合
    併評價在內（最高法院108年度台上字第4405、4408號判決
    意旨參照）。查被告乙○○偵查及審判中均自白本案所為之洗
    錢及參與本案詐欺集團之犯罪組織犯行，是其本案所犯洗錢
    罪及參與犯罪組織罪部分，各應依上開洗錢防制法第16條第
    2項、組織犯罪防制條例第8條第1項後段規定減輕其刑，被
    告乙○○並依刑法第71條第1項規定，與前開累犯加重部分，
    先加後減之。被告乙○○所犯上開洗錢罪、參與犯罪組織罪，
    均屬想像競合犯其中之輕罪，揆諸前揭判決意旨，於後述依
    刑法第57條量刑時，一併衡酌該等減輕其刑之事由，併予指
    明。
肆、不另為無罪諭知部分　　
一、公訴意旨另以：被告乙○○駕車搭載同案被告王宏源於起訴書
    附表編號13所示之時間、地點，欲自起訴書附表編號13人頭
    帳戶中，提領告訴人壬○○（起訴書誤載為蘇秝宏，業經檢察
    官當庭更正）或甲○所匯入之款項，然被告王宏源未及提領
    即遭警方查獲，認被告乙○○就此部分涉犯洗錢防制法第14條
    第1項之一般洗錢罪、刑法第339條之4第1項第2款之三人以
    上共同犯詐欺取財罪等語。
二、按犯罪事實應依證據認定之，無證據不得認定犯罪事實；不
    能證明被告犯罪者，應諭知無罪之判決，刑事訴訟法第154
    條第2項、第301條第1項分別定有明文。又告訴人之告訴，
    係以使被告受刑事訴追為目的，是其陳述是否與事實相符，
    仍應調查其他證據以資審認。事實之認定，應憑證據，如未
    能發現相當證據，或證據不足以證明，自不能以推測或擬制
    之方法，為裁判基礎。再認定犯罪事實，所憑之證據，雖不
    以直接證據為限，間接證據亦包括在內，然無論直接或間接
    證據，其為訴訟上之證明，須於通常一般之人均不致於有所
    懷疑，而得確信其為真實之程度者，始得據之為有罪之認定
    ，倘其證明尚未達到此一程度，而有合理性懷疑之存在時，
    即無從為有罪之認定（最高法院52年台上字第1300號、40年
    台上字第86號及76年台上字第4986號判決意旨參照）。再按
    刑事訴訟法第161條第1項規定，檢察官就被告犯罪事實，應
    負舉證責任，並指出證明之方法。因此，檢察官對於起訴之
    犯罪事實，應負提出證據及說服之實質舉證責任。倘其所提
    出之證據，不足為被告有罪之積極證明，或其闡明之證明方
    法，無從說服法官以形成被告有罪之心證，基於無罪推定之
    原則，自應為被告無罪判決之諭知（最高法院92年台上字第
    128號判決意旨可參）。 　　 　　
三、公訴意旨認被告乙○○與同案被告陳宥淵、王宏源共同涉犯洗
    錢防制法第14條第1項之一般洗錢罪、刑法第339條之4第1 
    項第2款之三人以上共同犯詐欺取財罪嫌，無非係以：被告
    乙○○與同案被告陳宥淵、王宏源於警詢及偵訊時之供述、起
    訴書附表編號13所示告訴人壬○○、甲○於警詢證述及報案匯
    款紀錄、雲林縣警察局搜索扣押筆錄暨扣押物品目錄表、扣
    押物照片18張及扣案如附表二所示之物等為其主要論據。
四、檢察官雖認為起訴書附表編號13所示未及提領之款項乃告訴
    人壬○○或甲○所匯入，惟查，告訴人壬○○所匯入之金錢，業
    經同案被告王宏源於108年5月7日13時14分、13時15分、翌
    日（同年5月8日）00時27分全部提領完畢（參見附表一編號
    7所示），告訴人甲○所匯入之金錢，亦經同案被告王宏源於
    108年5月8日14時54分、14時55分全部提領完畢（參見附表
    一編號8所示），且檢察官就被告乙○○與同案被告陳宥淵、
    王宏源此部分犯行已提起公訴如起訴書附表編號10至12所示
    ，又同案被告王宏源提領告訴人甲○所匯入款項後再無其餘
    被害人將款項匯入，可見被告乙○○與同案被告陳宥淵、王宏
    源應無再有提款之動作，是此部分檢察官所提出之證據不足
    使形成被告乙○○與同案被告陳宥淵、王宏源共同涉犯洗錢防
    制法第14條第1項之一般洗錢罪、刑法第339條之4第1項第2
    款之三人以上共同犯詐欺取財罪之確信，容有合理性懷疑之
    存在，自無從形成被告乙○○尚構成此部分犯罪之確信，無從
    遽以該罪相繩，惟此部分如成立犯罪與附表一編號7或編號8
    所示論罪科刑部分，有接續犯之實質上一罪關係，爰不另為
    無罪之諭知。 
伍、撤銷原審判決及上訴駁回部分　　
一、撤銷原審判決部分（附表一編號4、9部分）　　 
　㈠原審以被告乙○○共同犯附表一編號4、9所示詐欺取財、洗錢
    等罪，均罪證明確，予以論罪科刑，固非無見，惟刑罰之量
    定，固屬事實審之職權，我國現階段第二審仍採覆審制，對
    於事實之認定、法律適用及量刑，均應予重複調查審認，是
    以，第二審於量刑時或審酌原審量刑是否妥適時，亦應受刑
    法第57條之規定之拘束，倘刑法第57條所列各款事由所依據
    之事實，與第一審所認定者不符，而影響到行為人之責任輕
    重之判定時，原審依據原認定事實所導出之刑度，即難認妥
    適。經查：被告上訴本院後，已於110年10月14日分別以2萬
    5,000元、3萬元與附表一編號4之告訴人庚○○、編號9之告訴
    人丙○○成立調解，以分期給付方式賠償告訴人庚○○、丙○○上
    開賠償額，有調解筆錄2份在卷可參（本院金上訴621號卷第
    235至238頁），截至本院宣判前，被告乙○○已依調解筆錄所
    定分期付款條件各賠償告訴人庚○○、丙○○1萬元，有辯護人
    陳報匯款單據4紙在卷可稽（本院金上訴621號卷第343至347
    頁、第349至353頁），此項刑法第57條所規定犯罪後態度所
    應考量之量刑事由，為原審未及審酌。被告上訴指稱原審判
    決此部分量刑過重，為有理由，應由本院將原判決附表三編
    號4、9所處之罪刑撤銷改判，以期適法。原判決所定應執行
    刑部分，亦因而失所附麗，應一併撤銷之。
　㈡爰以行為人之責任為基礎，審酌被告乙○○正值青壯，不思循
    正當途徑以解決自己的財務問題，竟參與本案詐欺集團犯罪
    組織，依指示提領詐騙所得贓款交予共犯陳宥淵轉付上游集
    團成員，雖非詐欺集團首腦人物，仍為詐欺取財犯行遂行時
    不可或缺之角色，且因此使附表一編號4、9所示告訴人庚○○
    、丙○○受騙匯入之贓款去向不明，形成金流斷點，使檢、警
    追緝更形困難，不僅造成告訴人庚○○、丙○○財產損失，更使
    隱身幕後之詐欺集團其他成員不當享有不法詐騙所得，破壞
    人際往來信賴，影響正當經濟秩序，應予相當程度之責難，
    惟念被告乙○○犯後於偵查及歷次審理中就洗錢及詐欺取財罪
    均自白坦承犯行，犯後態度良好，上訴本院後，復於110年1
    0月14日與附表一編號4、9所示告訴人庚○○、丙○○成立調解
    ，並依調解筆錄分期給付賠償金額各1萬元。兼考量被告乙○○自承○○畢業之教育程度，已婚，育有2名未成年子女，現與
    父母、配偶及子女同住，受雇從事○○○○，月收入約0萬0,000
    元之經濟與家庭生活狀況等一切情狀，爰量處附表三編號4
    、9所示之刑。
　㈢沒收
　⒈犯罪所用之物　
　⑴扣案如附表二編號8所示蘋果廠牌手機1支（含門號000000000
    0號SIM卡1張），為被告乙○○所有，作為與本案詐欺集團成
    員聯絡使用之物，應依刑法第38條第2項規定，於被告乙○○
    所犯如附表三編號4、9所示罪刑下宣告沒收。
　⑵扣案如附表二編號2、3 所示之金融帳戶提款卡，雖係供本案
    詐欺集團犯罪所用之物，惟該等金融帳戶既業經警察機關通
    報為警示帳戶，則該等提款卡實際上已喪失提領功能，欠缺
    刑法上重要性，依刑法第38條之2第2項，不予宣告沒收。
  ⑶至扣案如附表二編號4至6所示之提款卡及交易明細表1張，均
    難認與本案犯行有關，且均非違禁物，均不於本案宣告沒收
    。 　　　
　⒉犯罪所得
　⑴按犯罪所得，屬於犯罪行為人者，沒收之，刑法第38條之1第
    1項前段定有明文。次按共同正犯各成員內部間，對於不法
    利得分配明確時，固應依各人實際分配所得沒收；然若共同
    正犯成員對不法所得並無處分權限，其他成員亦無事實上之
    共同處分權限者，自不予諭知沒收；至共同正犯各成員對於
    不法利得享有共同處分權限時，則應負共同沒收之責，而共
    同正犯各人實際上有無犯罪所得，或其犯罪所得之多寡，應
    由事實審法院綜合卷證資料及調查所得認定之（最高法院10
    4年度台上字第3937號判決意旨參照）。
　⑵被告乙○○於原審準備及審理程序供稱：我報酬為每次提領 款
    項之3%，不管我領錢或王宏源領錢2人均可獲得報酬等語
    （原審882號卷第149頁、原審648號卷一第221頁、原審648 
    號卷三第112頁）。被告乙○○就附表一編號4、9所示犯行獲
    得之報酬即其犯罪所得分別為2,430元、2,697元，考量被告
    已與附表一編號4、9之告訴人庚○○、丙○○於本院成立調解，
    截至本院宣判前已依調解筆錄各給付庚○○、丙○○各1萬元，
    因認已就獲取之犯罪所得合法發還上開告訴人，已達沒收制
    度剝奪被告乙○○犯罪所得之立法目的，因認就被告乙○○此部
    分犯罪所得再予宣告沒收，有過苛之虞，爰依刑法第38條之
    2第2項之規定，不予宣告沒收。　
　⑶洗錢防制法第18條第1項前段規定「犯第14條之罪，其所移轉
    、變更、掩飾、隱匿、收受、取得、持有、使用之財物或財
    產上利益，沒收之」，其無「不問屬於犯罪行為人與否」之
    要件（絕對義務沒收），實務上一向認為倘法條並未規定「
    不問屬於犯罪行為人與否均沒收」時，自仍以屬於被告所有
    者為限，始應予沒收，故認在洗錢防制法並未規定「不問屬
    於犯罪行為人與否」之情形下，自宜從有利於被告之認定，
    以屬於（指實際管領）犯罪行為人者為限，始應（相對義務
    ）沒收。被告乙○○、同案被告王宏源本案依指示所提領及同
    案被告陳宥淵所收取之詐騙贓款，除其等從中分得之如附表
    一各編號「犯罪所得欄」所示報酬外，其餘均已統一由被告
    陳宥淵轉交本案詐欺集團其他成員而不在其等實際支配持有
    當中，是被告乙○○就本案犯罪所收受、持有之財物既不具所
    有權及事實上管領權，依上說明，自無從依洗錢防制法第18
    條第1項前段規定，對其宣告沒收該等經轉交之詐欺不法所
    得。 
二、上訴駁回部分
　㈠附表三編號1至3、5至8宣告罪刑部分
　⒈原審以被告乙○○犯附表一編號1所為，係犯組織犯罪防制條例
    第3條第1項後段之參與犯罪組織罪、洗錢防制條例第14條第
    1項之一般洗錢罪、刑法第339條之4第1項第2款之三人以上
    共同犯詐欺取財罪；就附表一編號1至3、5至8所為，係犯洗
    錢防制條例第14條第1項之一般洗錢罪、刑法第339條之4第1
    項第2款之三人以上共同犯詐欺取財罪。均事證明確，並審
    酌被告乙○○正值年輕力盛之齡，不思循正當途徑以謀取所需
    ，為賺取不法利益，加入詐欺集團擔任領款車手，鋌而走險
    以身試法，造成附表一編號1至3、5至8所示告訴人及被害人
    受有財產損害，被告乙○○犯後坦承犯行，且與附表一編號1
    、2、3所示告訴人丁○○、戊○○、己○○於原審達成調解，均已
    依調解條件履行賠償完畢，與附表一編號5、7所示告訴人癸○○、壬○○雖成立調解，但迄未依調解條件履行賠償（上訴本
    院後仍未履行），另與附表一編號6、8所示被害人辛○○、告
    訴人甲○則未成立調解。兼衡被告乙○○於原審自述○○畢業之
    智識程度，已婚，育有2名未成年子女，與配偶、子女同住
    ，沒有財產、有貸款約10萬多元尚未付清，曾擔任○○司機，
    ○○卸任後找不到其他工作，才會加入本案詐欺集團之家庭與
    經濟狀況，復考量被告乙○○自述之犯罪動機、參與犯罪之分
    工情形、所獲利益及各告訴人、被害人受騙後之損害情節等
    一切情狀，對被告乙○○量處如附表三編號1至3、5至8所示之
    刑。並就強制工作與沒收部分為下列說明：
　⑴強制工作部分
　　106年4月19日修正公布之組織犯罪防制條例第3條第3項規定
    「犯第1項之罪者，應於刑之執行前，令入勞動場所強制工
    作，其期間為3年。」（嗣107年1月3日修正公布第3條，但
    本項並未修正），業經大法官於110年12月10日釋字第812號
    解釋，就受處分人之人身自由所為限制，違反憲法比例原則
    及憲法明顯區隔原則之要求，與憲法第8條保障人身自由之
    意旨不符，應自本解釋公布之日起失其效力。原審雖未及審
    酌上開釋字第812號解釋意旨，惟原審以被告乙○○參與本案
    詐欺集團犯罪組織，於論罪科刑後，認無併予宣告強制工作
    之必要，與釋字第812號解釋意旨無違，結論既無不同，應
    予維持。
　⑵沒收部分
　①犯罪所用之物
　　扣案附表二編號8所示蘋果廠牌手機1支（含門號0000000000
    號SIM卡1張），為被告乙○○所有，作為與本案詐欺集團成員
    聯絡使用之物，依刑法第38條第2項規定，於被告乙○○所犯
    如附表三編號1至3、5至8各罪刑項下宣告沒收。另就扣案附
    表二編號2、3所示金融帳戶提款卡，雖係本案犯罪所用之物
    ，惟各該帳戶經通報為警示帳戶，該等提款卡已喪失提領功
    能，欠缺刑法上重要性，依刑法第38條之2第2項不予宣告沒
    收。附表二編號4至6所示提款卡及交易明細表，與本案犯行
    無關，且均非違禁物，均不予宣告沒收。
　②犯罪所得
　　被告乙○○因本案提領款項，獲取報酬如附表一編號1至3、5
    至8「犯罪所得」欄所示，然考量被告乙○○及同案被告王宏
    源於原審已與告訴人丁○○、戊○○、己○○、癸○○、壬○○達成調
    解，被告乙○○就告訴人丁○○、戊○○及己○○部分，已全數賠償
    完畢，所賠償之金額均大於所獲取之犯罪所得，應認被告乙○○就告訴人丁○○、戊○○及己○○受騙匯款所獲取之犯罪所得已
    合法發還上開告訴人，已達沒收制度剝奪被告乙○○犯罪所得
    之立法目的，就此部分犯罪所得部分再予以沒收，有過苛之
    虞，依刑法第38條之2第2 項之規定，不予宣告沒收。至被
    告乙○○與告訴人癸○○、壬○○部分，雖達成調解，但未履行賠
    償，另就被害人辛○○、告訴人甲○部分，被告乙○○本案之犯
    罪所得，均未扣案，為免坐享不法利得，仍應依刑法第38條
    之1第1項前段、第3項規定，分別於附表三編號5至8所示各
    該罪刑項下，宣告沒收，並均諭知於全部或一部不能沒收或
    不宜執行沒收時，追徵其價額。
　⒉核原審就前述附表一編號1至3、5至8所為罪刑及沒收之宣告
    ，其認事用法俱無違誤，所為刑之宣告，亦係以行為人之責
    任為基礎，經審酌刑法第57條各款所列事項及其他一切情狀
    後而為，所量定之刑亦未逾越法定刑範圍或有何違反比例、
    公平及罪刑相當原則，亦稱允當。原審就被告乙○○所犯參與
    本案詐欺集團犯罪組織部分，未併予諭知強制工作之結論，
    與釋字第812號解釋意旨無違。被告乙○○以原審就此部分犯
    行量刑過重，提起上訴，為無理由，應予駁回。
　㈡不另為無罪諭知部分　
　　就起訴書附表編號13所示郵局第0000000-0000000號帳戶同
    案被告王宏源未及提領之款項，起訴意旨認為被告乙○○與同
    案被告陳宥淵、王宏源共同涉犯洗錢防制法第14條第1項之
    一般洗錢罪、刑法第339條之4第1項第2款之三人以上共同犯
    詐欺取財罪部分，原審審理後，認為告訴人壬○○、甲○匯入
    前揭人頭帳戶之款項，均已由同案被告王宏源全部提領完畢
    ，其後再無其餘被害人匯入款項，被告乙○○、同案被告陳宥
    淵、王宏源應無再有提款之動作，被告乙○○、同案被告陳宥
    淵、王宏源此部分犯罪不能證明，惟如成立犯罪，與附表一
    編號8所示論罪科刑部分，有接續犯之實質上一罪關係，不
    另為無罪之諭知，此部分認事用法，亦無違誤。
陸、定應執行刑
一、按數罪併罰，分別宣告多數有期徒刑者，於各刑中之最長期
    以上，各刑合併之刑期以下，定其刑期，但不得逾三十年，
    刑法第51條第5款定有明文。乃因刑罰之科處，應以行為人
    之責任為基礎，考量人之生命有限，刑罰對被告造成之痛苦
    程度，係以刑度增加而生加乘效果，而非等比方式增加，如
    以實質累加方式執行，刑責恐將偏重過苛，不符現代刑事政
    策及刑罰之社會功能，故透過定應執行刑程序，採限制加重
    原則，授權法官綜合斟酌被告犯罪行為之不法與罪責程度、
    各罪彼此間之關聯性（例如數罪犯罪時間、空間、各行為所
    侵害法益之專屬性或同一性、數罪對法益侵害之加重效應等
    ）、數罪所反應被告人格特性與傾向、對被告施以矯正之必
    要性等，妥適裁量最終具體應實現之刑罰，以符罪責相當之
    要求。因此，法院於酌定執行刑時，應體察法律恤刑之目的
    ，為妥適之裁量，俾符合實質平等原則，否則有悖於公平正
    義，即有裁量權行使不當之違失（最高法院106年度台抗字
    第177號裁定參照)。
二、本案被告乙○○所犯附表一編號1至9所示共計9罪，均係參與
    詐欺集團犯罪組織後擔任車手提領詐欺贓款之行為，均發生
    在108年5月初，時間上至為接近，犯罪手法相同，被告乙○○
    犯後坦承犯行，與部分告訴人成立調解，尚非至惡，並審酌
    刑罰邊際效應隨刑期而遞減、對行為人痛苦程度隨刑期而遞
    增、被告復歸社會正常生活之可能性，及數罪併罰之刑罰經
    濟、恤刑與特別預防之目的，爰就撤銷改判部分（即附表三
    編號4、9）與上訴駁回部分（即附表三編號1至3、5至8）所
    處均不得易科罰金及易服社會勞動之刑，定應執行刑有期徒
    刑2年2月，以期兼顧對被告之警示與更生。
據上論斷，依刑事訴訟法第369條第1項前段、第368條、第364條
、第299條第1項前段，洗錢防制法第14條第1項、第16條第2項，
刑法第11條、第28條、第339條之4第1項第2款、第47條第1項、
第51條第5款、第55條、第38條第2項、第38條之1第1項前段、第
3項，刑法施行法第1條之1第1項，判決如主文。
本案經檢察官李文潔提起公訴及追加起訴，檢察官陳建弘到庭執
行職務。
中　　華　　民　　國   110     年    12    月   21   日
                  刑事第六庭    審判長法  官  張瑛宗
                                      法  官  李秋瑩
                                      法  官  林逸梅
以上正本證明與原本無異。
如不服本判決應於收受送達後20日內向本院提出上訴書狀，其未
敘述上訴理由者，並得於提起上訴後20日內向本院補提理由書（
均須按他造當事人之人數附繕本）「切勿逕送上級法院」。
                                      書記官  施淑華
中　　華　　民　　國   110    年    12    月    21    日
附錄本案論罪科刑法條全文：
中華民國刑法第339條之4
犯第339條詐欺罪而有下列情形之一者，處1年以上7年以下有期
徒刑，得併科1百萬元以下罰金：
一、冒用政府機關或公務員名義犯之。
二、三人以上共同犯之。
三、以廣播電視、電子通訊、網際網路或其他媒體等傳播工具，
    對公眾散布而犯之。前項之未遂犯罰之。

組織犯罪防制條例第3條
發起、主持、操縱或指揮犯罪組織者，處3年以上10年以下有期
徒刑，得併科新臺幣1億元以下罰金；參與者，處6月以上5年以
下有期徒刑，得併科新臺幣1千萬元以下罰金。但參與情節輕微
者，得減輕或免除其刑。
具公務員或經選舉產生之公職人員之身分，犯前項之罪者，加重
其刑至二分之一。
犯第1項之罪者，應於刑之執行前，令入勞動場所，強制工作，
其期間為3年。
前項之強制工作，準用刑法第90條第2項但書、第3項及第98條第
2項、第3項規定。
以言語、舉動、文字或其他方法，明示或暗示其為犯罪組織之成
員，或與犯罪組織或其成員有關聯，而要求他人為下列行為之一
者，處3年以下有期徒刑，得併科新臺幣3百萬元以下罰金：
一、出售財產、商業組織之出資或股份或放棄經營權。
二、配合辦理都市更新重建之處理程序。
三、購買商品或支付勞務報酬。四、履行債務或接受債務協商之
    內容。
前項犯罪組織，不以現存者為必要。
以第5項之行為，使人行無義務之事或妨害其行使權利者，亦同
。
第5項、第7項之未遂犯罰之。
　　
洗錢防制法第2條
本法所稱洗錢，指下列行為：
一、意圖掩飾或隱匿特定犯罪所得來源，或使他人逃避刑事追訴
    ，而移轉或變更特定犯罪所得。
二、掩飾或隱匿特定犯罪所得之本質、來源、去向、所在、所有
    權、處分權或其他權益者。三、收受、持有或使用他人之特
    定犯罪所得。

洗錢防制法第14條
有第二條各款所列洗錢行為者，處7年以下有期徒刑，併科新臺
幣5百萬元以下罰金。前項之未遂犯罰之。前二項情形，不得科
以超過其特定犯罪所定最重本刑之刑。 　　　　　
　　
附表一：有罪部分（即起訴書附表編號1、3至12及追加起訴書
附表編號2）
編號 告訴人、被害人 被害過程 ①匯入帳號 ②匯款時間 ③匯款金額（新臺幣） 提款時間  提款金額（不含手續費） 提款地點 提款車手 犯罪所得（新臺幣）    佐證之證據資料      已調解賠償之金額 1 （即本案起訴書附表編號1 ） 丁○○ 由詐欺集團某不詳成員於108年5月3日18時5分許，假冒為蝦皮購物網站客服人員，以電話聯絡告訴人丁○○，佯稱：誤刷丁○○10筆之信用卡消費，將請台新銀行客服人員協助取消扣款云云。隨後詐欺集團某不詳成員復假冒為台新商業銀行行員，以電話聯繫丁○○，佯稱：依其指示操作自動櫃員機即可取消扣款云云，致丁○○陷於錯誤，而於右列時間，依詐欺集團成員之指示操作，分別匯款右列金額至詐欺集團所指定之右列帳戶內，該款項隨即遭提領一空。 ①聯邦商業銀行000-000000000000號帳戶。（戶名：邱義民） ②108年5月3 日18時49分。 ③49,987元 108年5月3日 19：10：17 20,000元 彰化縣○○鄉○○村○○路000號（○○鄉農會)  王宏源 陳宥淵：99,000元*2%=1,980 元。乙○○：99,000元*3%=2,970 元。王宏源：99,000元*2%=1,980 元。      19：10：55 20,000元         19：11：33 20,000元         19：12：10 20,000元         19：13：00 19,000元                 ①聯邦商業銀行000-000000000000號帳戶。（戶名：邱義民） ②108年5月3 日18時51分。 ③49,985元          ①告訴人丁○○之警詢筆錄（偵4061號卷第126至135頁) 、偵訊筆錄（偵11102號卷第8頁正反面） ②匯款之交易明細畫面截圖2 張（偵4061號卷第149至150頁)  ③聯邦銀行客戶基本資料、交易明細（警108號卷第43至45頁）、帳號000000000000號0000存摺存款明細表、ATM 交易明細（警392號卷第117 至118頁） ④臺南市政府警察局永康分局復興派出所陳報單、受理刑事案件報案三聯單、受理各類案件紀錄表、受理詐騙帳戶通報警示簡便格式表、內政部警政署反詐騙案件紀錄表（偵4061號卷第125頁、第136頁、第148 頁、第160頁、第184至185頁)  ⑤車號000-0000號車輛詳細資料（他卷第25頁)  ⑥王宏源提領款項之照片、路口監視錄影畫面截圖6 張（警108號卷第9 至11頁）；乙○○之熱點資料案件詳細列表暨監視器畫面截圖照片6 張（偵4061號卷第115至116頁；警借訊卷第14至15頁)      乙○○已賠償10,000元。王宏源已賠償60,000元 2 （即本案起訴書附表編號3 、4 ） 戊○○ 由詐欺集團某不詳成員於108年5月6日，假冒合作廠商阿謀，佯稱：急需給付包商工程款，要向戊○○借貸云云，致戊○○陷於錯誤，而於右列時間，依詐欺集團成員之指示操作，匯款右列金額至詐欺集團所指定之右列帳戶內，該款項隨即遭提領一空。 ①彰化商業銀行00000000000000號帳戶。（戶名：蔡文宏） ②108年5月6日13時23分 ③120,000元 108年5月6日 13：32：17 20,000元 臺南市○區○○○路0段000號(統一○○店）  乙○○ 陳宥淵：120,000元*2%=2,400 元。乙○○：120,000元*3%=3,600元。王宏源：120,000元*2%=2,400元。      13：33：18 20,000元         13：34：29 20,000元         13：44：04 30,000元 臺南市○○區○○路0段00號（彰化銀行○○○分行）  王宏源       13：45：01 30,000元       ①告訴人戊○○於之警詢筆錄（警339號卷第42至44頁；原審卷648號卷㈠第236 頁） ②中國信託銀行自動提款機交易明細表（警借訊卷第32頁)  ③彰化銀行交易明細查詢（警339 號卷第22頁）、108 年6 月3 日彰莊字第10820003622 號函暨個人戶顧客印鑑卡、身分證影本、存摺存款- 交易明細查詢（警借訊卷第26至29頁)  ④內政部警政署反詐騙案件紀錄表、臺北市政府警察局大安分局安和路派出所陳報單、受理刑事案件報案三聯單、受理各類案件紀錄表、受理詐騙帳戶通報警示簡便格式表、刑事紀錄表（警339 號卷第40至41頁、第45至47頁、第53至54頁)  ⑤車號000-0000號車輛詳細資料（他卷第25頁)  ⑥乙○○之熱點資料案件詳細列表暨監視器畫面截圖照片3 張（偵4061號卷第15至18頁）；王宏源提領款項之照片2 張（警借訊卷第22頁） ⑦扣案之金融卡（彰化銀行帳號：00000000000000號)1 張      乙○○已賠償3,0000元。王宏源已賠償30,000元【均已履行調解內容完畢】 3 （即本案起訴書附表編號5 ） 己○○ 由詐欺集團某不詳成員於108年5月4日13時52分許，假冒友人蕭素花，佯稱：其急需用錢，請己○○先借款給她云云，致己○○陷於錯誤，委由其夫高鼎翔於右列時間，依詐欺集團成員之指示操作，匯款右列金額至詐欺集團所指定之右列帳戶內，該款項隨即遭提領一空。 ①陽信商業銀行000000000000號帳戶。（戶名：劉書純） ②108年5月6 日13時33分。 ③30,000元。 108年5月6日 14:15:00至 　 14:16:00 30,000元 臺南市○○區○○○路0段000號（陽信銀行○○分行）  王宏源 陳宥淵：30,000元*2%=600元。乙○○：30,000元*3%=900元。王宏源：30,000元*2%=600元。    ①告訴人己○○之警詢筆錄（他卷第67至69頁)  ②郵政跨行匯款申請書（他卷第72頁)  ③陽信商業銀行帳戶資料表、客戶對帳單、身分證暨健保卡影本、存摺存款印鑑卡（偵3205號卷第107至109頁；警146號卷第42至44頁) 、109年10月22日陽信總業務字第1099934605號函暨帳戶資料表（原審卷648號卷㈡第121至123頁） ④內政部警政署反詐騙案件紀錄表、臺中市政府警察局第三分局正義派出所受理詐騙帳戶通報警示簡便格式表、陽信商業銀行警示通報回函、受理各類案件紀錄表、受理刑事案件報案三聯單、陳報單（他卷第71頁；偵3205號卷第71至77頁；偵4061號卷第83頁)  ⑤車號000-0000號車輛詳細資料（他卷第25頁)  ⑥王宏源提領款項之照片、路口監視錄影畫面截圖8張（偵3205號卷第43至51頁）、熱點資料案件詳細列表暨監視器畫面截圖照片2張（偵4061號卷第30至31頁）      王宏源、乙○○已共同賠償30,000元。【均已履行調解內容完畢】 4 （即本案起訴書附表編號6 ） 庚○○ 由詐欺集團某不詳成員於108年5月6日10時10分許，假冒其姪子，佯稱：其急需用錢，請庚○○匯款給他云云，致庚○○陷於錯誤，而於右列時間，依詐欺集團成員之指示操作，匯款右列金額至詐欺集團所指定之右列帳戶內，該款項隨即遭提領一空。 ①陽信商業銀行000000000000號帳戶。（戶名：劉芊君） ②108年5月6 日11時56分 ③81,000元。 108年5月6日 14：15：00至14：16：00 30,000元 臺南市○○區○○○路0段000號（陽信銀行○○分行)  王宏源 陳宥淵：81,000元*2%=1,620 元。乙○○：81,000元*3%=2,430 元。王宏源：81,000元*2%=1,620 元。       30,000元          21,000元                 ①告訴人庚○○之警詢筆錄（偵3205號卷第79至81頁） ②兆豐國際商業銀行國內匯款申請書（兼取款憑條）（偵3205號卷第85頁）、新台幣存摺類存款存摺封面暨內頁影本（偵3205號卷第87至89頁） ③陽信商業銀行帳戶資料表、客戶對帳單（偵3205號卷第103至105頁） ④內政部警政署反詐騙案件紀錄表、新竹市政府警察局第二分局關東橋派出所受理詐騙帳戶通報警示簡便格式表、陽信商業銀行警示通報回函、受理各類案件紀錄表、受理刑事案件報案三聯單（偵3205號卷第93至101頁） ⑤車號000-0000號車輛詳細資料（他卷第25頁） ⑥王宏源提領款項之照片、路口監視錄影畫面截圖8 張（偵3205號卷第43至51頁）      乙○○於110年10月14日以25,000元與庚○○成立調解，已賠償10,000元。 5 （即本案起訴書附表編號7 ） 癸○○ 由詐欺集團某不詳成員於108年5月6日13時許，假冒其友人，佯稱：其急需用錢，請癸○○匯款給他云云，致癸○○陷於錯誤，而於右列時間，依詐欺集團成員之指示操作，匯款右列金額至詐欺集團所指定之右列帳戶內，該款項隨即遭提領一空。 ①陽信商業銀行000000000000號帳戶。（戶名：劉書銘） ②108年5月6 日14時22分 ③20,000元。 108年5月6日 14：40：24 20,000元 臺南市○○區○○街000號（臺南○○○郵局)  乙○○ 陳宥淵：20,000元*2%=400元。乙○○：20,000元*3%=600元。王宏源：20,000元*2%=400元。              ①告訴人癸○○之警詢筆錄（他卷第73至74頁、偵4061號卷第78至79頁） ②中國信託銀行自動提款機交易明細表（他卷第75頁反面、偵4061號卷第80頁)  ③陽信商業銀行帳戶資料表、客戶對帳單、身分證暨健保卡影本、存摺存款印鑑卡（偵3205號卷第107至109頁；警146號卷第42至44頁)  ④內政部警政署反詐騙諮詢專線紀錄表、臺南市政府警察局永康分局永信派出所陳報單、受理刑事案件報案三聯單、受理詐騙帳戶通報警示簡便格式表（他卷第75頁；偵4061號卷第71至76頁)  ⑤車號000-0000號車輛詳細資料（他卷第25頁)  ⑥乙○○提領款項、路口監視錄影畫面截圖之照片2張（他卷第65頁) 、熱點資料案件詳細列表暨監視器畫面截圖照片1張（偵4061號卷第23至24頁）      已調解，但均尚未賠償。 6 （即本案起訴書附表編號8 、9 ；併辦意旨） 辛○○ 由詐欺集團某不詳成員於108年5月6日前之某日，假冒其先生表妹，佯稱：其急需用錢，請辛○○匯款給她云云，致辛○○陷於錯誤，要求其先生林銅進，於右列時間，依詐欺集團成員之指示操作，匯款右列金額至詐欺集團所指定之右列帳戶內，該款項隨即遭提領一空。 ①陽信商業銀行000000000000號帳戶。（戶名：劉書純） ②108年5月6 日 ③50,000元 108年5月6日 15：43：36 9,000 元 臺南市○區○○路000號（統一○○店)  乙○○ 陳宥淵：50,000元*2%=1,000 元。乙○○：50,000元*3%=1,500 元。王宏源：50,000元*2%=1,000 元。      15：51：27 1,000 元 臺南市○○區○○路0段000 號（臺南○○○郵局)       108年5月7日 00：02：20 20,000元 雲林縣○○鄉○○路000號（雲林縣○○鄉農會） 王宏源       00：02：59 20,000元       ①被害人林銅進之偵訊筆錄（偵12573號卷第153至155頁）、被害人辛○○之偵訊筆錄（偵12573 號卷第197頁至第199頁） ②陽信商業銀行帳戶資料表、客戶對帳單、身分證暨健保卡影本、存摺存款印鑑卡（偵3205號卷第107至109頁；警146號卷第42至44頁) 、109 年10月22日陽信總業務字第1099934605號函暨帳戶資料表（原審卷648號卷㈡第121至123頁） ③車號000-0000號車輛詳細資料（他卷第25頁)  ④乙○○提領款項、路口監視錄影畫面截圖之照片2張（他卷第65頁) 、熱點資料案件詳細列表、路口監視錄影畫面截圖1 張、提領款項之照片1 張（偵4061號卷第25頁、第27頁）、熱點資料案件詳細列表暨監視器畫面截圖照片4 張（原審卷648號卷㈡第129至133頁）      未調解 7 （即本案起訴書附表編號 10、 11)　　 壬○○ 由詐欺集團某不詳成員於108年5月7日11時51分許，假冒姪女白莉慧，佯稱：其急需用錢，請壬○○匯款給她云云，致壬○○陷於錯誤，而於右列時間，依詐欺集團成員之指示操作，匯款右列金額至詐欺集團所指定之右列帳戶內，該款項隨即遭提領一空。 ①中華郵政00000000000000號帳戶。（戶名：莊佑欣） ②108年5月7日12時46分36秒 ③200,000元 108年5月7日 13：14：01 60,000 元 雲林縣○○鎮○○路0段000 號(○○郵局) 王宏源 陳宥淵：200,000元*2%=4,000 元。乙○○：200,000元*3%=6,000 元。王宏源：200,000元*2%=4,000元。      13：14：49 60,000 元         13：15：44 30,000 元        108年5月8日 00：27：21 50,000 元 雲林縣○○鄉○○路00號（○○郵局）      ①被害人壬○○之警詢筆錄（警339號卷第26-1至26-2頁） ②存款人收執聯（警339號卷第29頁）、郵政存簿儲金簿封面暨內頁影本（警339 號卷第29頁反面） ③中華郵政交易明細（警339號卷第23頁)  ④內政部警政署反詐騙案件紀錄表、基隆市警察局第三分局百福派出所陳報單、受理各類案件紀錄表、受理詐騙帳戶通報警示簡便格式表、金融機構聯防機制通報單、受理刑事案件報案三聯單（警339號卷第24至25頁、第27至28頁反面)  ⑤手機對話紀錄照片3 張(警339號卷第30頁)  ⑥車號000-0000號車輛詳細資料（他卷第25頁)  ⑦王宏源提領款項之照片2 張（警339號卷第19頁）、提領款項之照片、路口監視錄影畫面截圖6 張（警339號卷第20頁） ⑧扣案之金融卡（郵局帳號：00000000000000號）1張      乙○○已調解，但尚未賠償。王宏源已賠償20,000元。 8 （即本案起訴書附表編號12）  甲○ 由詐欺集團某不詳成員於108年5月8日13時2分許，假冒友人張秀美，佯稱：其欲借款，請甲○匯款給她云云，致甲○陷於錯誤，而於右列時間，依詐欺集團成員之指示操作，匯款右列金額至詐欺集團所指定之右列帳戶內，該款項隨即遭提領一空。 ①中華郵政00000000000000號帳戶。（戶名：莊佑欣） ②108年5月8日14時11分 ③68,000元 108年5月8日 14：54：36 60,000 元 雲林縣○○鄉○○路00號（褒忠郵局)  王宏源 陳宥淵：68,000元*2%=1,360 元。乙○○：68,000元*3%=2,040 元。王宏源：68,000元*2%=1,360元。      14：55：31 8,000元                 ①告訴人甲○之警詢筆錄（警339號卷第33頁正反面)  ②華南商業銀行匯款回條聯（警339號卷第39頁)  ③中華郵政交易明細（警339號卷第23頁)  ④內政部警政署反詐騙案件紀錄表、桃園市政府警察局桃園分局景福派出所陳報單、金融機構聯防機制通報單、受理詐騙帳戶通報警示簡便格式表、受理刑事案件報案三聯單、受理各類案件紀錄表（警339號卷第31至32頁、第34至36頁、第38頁)  ⑤車號000-0000號車輛詳細資料（他卷第25頁)  ⑥王宏源提領款項之照片、路口監視錄影畫面截圖 2張（警339號卷第19頁反面） ⑦扣案之金融卡（郵局帳號：00000000000000號）1張      未調解 9 （即追加起訴書附表編號2 ） 丙○○ 由詐欺集團某不詳成員於108年5月6日某時許，假冒其胞弟，佯稱：其急需用錢，請丙○○匯款給他云云，致丙○○陷於錯誤，而於右列時間，依詐欺集團成員之指示操作，匯款右列金額至詐欺集團所指定之右列帳戶內，該款項隨即遭提領一空。 ①兆豐商銀000-00000000000號帳戶。（戶名：張文馨） ②108年5月6 日13時20分 ③90,000元 108年5月6日 14：36：50 20,000元 臺南市○○區○○街000號（臺南○○○郵局)  王宏源 陳宥淵：89,900元*2%=1,798 元。乙○○：89,900元*3%=2,697 元。王宏源：89,900元*2%=1,798 元。      14：37：37 20,000元         14：38：36 20,000元         14：39：25 20,000元         14：40：35 9,000元         14：41：33 900元       ①告訴人丙○○之警詢筆錄（警087號卷第83至84頁） ②太平區農會匯款申請書（警087號卷第85頁） ③兆豐國際商業銀行股份有限公司108年6月10日兆銀總集中字第1080028149號函暨帳號00000000000之張文馨客戶基本資料、客戶歷史檔交易明細查詢表、存戶使用ATM交易清單（警087號卷第93至99頁） ④內政部警政署反詐騙諮詢專線紀錄表、臺中市政府警察局第四分局黎明派出所受理詐騙帳戶通報警示簡便格式表、165專線協請金融機構暫行圈存疑似詐騙款項通知單（警087號卷第87至91頁） ⑤王宏源提領款項之自動櫃員機監視錄影畫面（警087號卷第23至27頁）      乙○○於110年10月14日以30,000元與丙○○成立調解，已賠償10,000元。 

附表二：扣案物
編號 扣案物名稱、數量 備註 1 現金新臺幣39,800元 被告王宏源持有 2 中華郵政金融卡（帳號：00000000000000號）1 張 戶名：莊佑欣 3 彰化銀行金融卡（帳號：00000000000000號）1 張 戶名：蔡文宏 4 中國信託金融卡（帳號：000000000000號）1 張  5 中國信託金融卡（帳號：000000000000號）1 張  6 雲林縣東勢鄉農會ATM交易明細表1張  7 銀色蘋果廠牌手機1支（IMEI：000000000000000 ，無SIM卡） 被告王宏源持有 8 蘋果廠牌手機1支（含門號：0000000000號SIM卡1張，IMEI：000000000000000） 被告乙○○持有 9 蘋果廠牌手機1 支（含門號：0000000000號SIM卡1張，IMEI：000000000000000） 被告丁雅如持有 

附表三：主文
編號 犯罪事實 原審罪名、宣告刑及沒收 本院宣告刑及沒收(乙○○上訴部分) 1 附表一編號1 【陳宥淵】三人以上共同犯詐欺取財罪，處有期徒刑壹年參月。未扣案之犯罪所得新臺幣壹仟玖佰捌拾元沒收之，於全部或一部不能沒收或不宜執行沒收時，追徵其價額。【乙○○】三人以上共同犯詐欺取財罪，累犯，處有期徒刑壹年貳月。扣案如附表二編號8 所示之蘋果廠牌手機壹支（含門號：○○○○○○○○○○號SIM 卡1 張）沒收之。【王宏源】三人以上共同犯詐欺取財罪，處有期徒刑壹年貳月。未扣案之蘋果廠牌手機壹支沒收之，於全部或一部不能沒收或不宜執行沒收時，追徵其價額。【丁雅如】幫助犯三人以上共同詐欺取財罪，處有期徒刑陸月。緩刑貳年，緩刑期間付保護管束，並應於本判決確定之日起陸個月內，向執行檢察官指定之政府機關、政府機構、行政法人、社區或其他符合公益目的之機構或團體，提供陸拾小時之義務勞務。扣案如附表二編號9 所示之蘋果廠牌手機壹支（含門號：○○○○○○○○○○號SIM 卡1 張）沒收之。 上訴駁回。 2 附表一編號2 【陳宥淵】三人以上共同犯詐欺取財罪，處有期徒刑壹年肆月。未扣案之犯罪所得新臺幣貳仟肆佰元沒收之，於全部或一部不能沒收或不宜執行沒收時，追徵其價額。【乙○○】三人以上共同犯詐欺取財罪，累犯，處有期徒刑壹年參月。扣案如附表二編號8所示之蘋果廠牌手機壹支（含門號：○○○○○○○○○○號SIM卡1張）沒收之。【王宏源】三人以上共同犯詐欺取財罪，處有期徒刑壹年參月。未扣案之蘋果廠牌手機壹支沒收之，於全部或一部不能沒收或不宜執行沒收時，追徵其價額。 上訴駁回。 3 附表一編號3 【陳宥淵】三人以上共同犯詐欺取財罪，處有期徒刑壹年參月。未扣案之犯罪所得新臺幣陸佰元沒收之，於全部或一部不能沒收或不宜執行沒收時，追徵其價額。【乙○○】三人以上共同犯詐欺取財罪，累犯，處有期徒刑壹年貳月。扣案如附表二編號8 所示之蘋果廠牌手機壹支（含門號：○○○○○○○○○○號SIM卡1張）沒收之。【王宏源】三人以上共同犯詐欺取財罪，處有期徒刑壹年貳月。未扣案之蘋果廠牌手機壹支沒收之，於全部或一部不能沒收或不宜執行沒收時，追徵其價額。 上訴駁回。 4 附表一編號4 【陳宥淵】三人以上共同犯詐欺取財罪，處有期徒刑壹年肆月。未扣案之犯罪所得新臺幣壹仟陸佰貳拾元沒收之，於全部或一部不能沒收或不宜執行沒收時，追徵其價額。【乙○○】三人以上共同犯詐欺取財罪，累犯，處有期徒刑壹年參月。扣案如附表二編號8所示之蘋果廠牌手機壹支（含門號：○○○○○○○○○○號SIM卡1張）沒收之。未扣案之犯罪所得新臺幣貳仟肆佰參拾元沒收之，於全部或一部不能沒收或不宜執行沒收時，追徵其價額。【王宏源】三人以上共同犯詐欺取財罪，處有期徒刑壹年參月。未扣案之蘋果廠牌手機壹支沒收之，於全部或一部不能沒收或不宜執行沒收時，追徵其價額。扣案之犯罪所得新臺幣壹仟陸佰貳拾元沒收之。 原判決關於附表一編號4部分，撤銷。 【乙○○】三人以上共同犯詐欺取財罪，累犯，處有期徒刑壹年貳月。扣案如附表二編號8所示之蘋果廠牌手機壹支（含門號：0000000000號SIM卡1張）沒收。 5 附表一編號5 【陳宥淵】三人以上共同犯詐欺取財罪，處有期徒刑壹年肆月。未扣案之犯罪所得新臺幣肆佰元沒收之，於全部或一部不能沒收或不宜執行沒收時，追徵其價額。【乙○○】三人以上共同犯詐欺取財罪，累犯，處有期徒刑壹年參月。扣案如附表二編號8 所示之蘋果廠牌手機壹支（含門號：○○○○○○○○○○號SIM卡1張）沒收之。未扣案之犯罪所得新臺幣陸佰元沒收之，於全部或一部不能沒收或不宜執行沒收時，追徵其價額。【王宏源】三人以上共同犯詐欺取財罪，處有期徒刑壹年參月。未扣案之蘋果廠牌手機壹支沒收之，於全部或一部不能沒收或不宜執行沒收時，追徵其價額。扣案之犯罪所得新臺幣肆佰元沒收之。 上訴駁回。 6 附表一編號6 【陳宥淵】三人以上共同犯詐欺取財罪，處有期徒刑壹年肆月。未扣案之犯罪所得新臺幣壹仟元沒收之，於全部或一部不能沒收或不宜執行沒收時，追徵其價額。【乙○○】三人以上共同犯詐欺取財罪，累犯，處有期徒刑壹年參月。扣案如附表二編號8 所示之蘋果廠牌手機壹支（含門號：○○○○○○○○○○號SIM卡1張）沒收之。未扣案之犯罪所得新臺幣壹仟伍佰元沒收之，於全部或一部不能沒收或不宜執行沒收時，追徵其價額。【王宏源】三人以上共同犯詐欺取財罪，處有期徒刑壹年參月。未扣案之蘋果廠牌手機壹支沒收之，於全部或一部不能沒收或不宜執行沒收時，追徵其價額。扣案之犯罪所得新臺幣壹仟元沒收之。 上訴駁回。 7 附表一編號7 【陳宥淵】三人以上共同犯詐欺取財罪，處有期徒刑壹年伍月。未扣案之犯罪所得新臺幣肆仟元沒收之，於全部或一部不能沒收或不宜執行沒收時，追徵其價額。【乙○○】三人以上共同犯詐欺取財罪，累犯，處有期徒刑壹年肆月。扣案如附表二編號8所示之蘋果廠牌手機壹支（含門號：○○○○○○○○○○號SIM卡1張）沒收之。未扣案之犯罪所得新臺幣陸仟元沒收之，於全部或一部不能沒收或不宜執行沒收時，追徵其價額。【王宏源】三人以上共同犯詐欺取財罪，處有期徒刑壹年參月。未扣案之蘋果廠牌手機壹支沒收之，於全部或一部不能沒收或不宜執行沒收時，追徵其價額。 上訴駁回。 8 附表一編號8 【陳宥淵】三人以上共同犯詐欺取財罪，處有期徒刑壹年肆月。未扣案之犯罪所得新臺幣壹仟參佰陸拾元沒收之，於全部或一部不能沒收或不宜執行沒收時，追徵其價額。【乙○○】三人以上共同犯詐欺取財罪，累犯，處有期徒刑壹年參月。扣案如附表二編號8 所示之蘋果廠牌手機壹支（含門號：○○○○○○○○○○號SIM卡1張）沒收之。未扣案之犯罪所得新臺幣貳仟零肆拾元沒收之，於全部或一部不能沒收或不宜執行沒收時，追徵其價額。【王宏源】三人以上共同犯詐欺取財罪，處有期徒刑壹年參月。未扣案之蘋果廠牌手機壹支沒收之，於全部或一部不能沒收或不宜執行沒收時，追徵其價額。扣案之犯罪所得新臺幣壹仟參佰陸拾元沒收之。 上訴駁回。 9 附表一編號9 【陳宥淵】三人以上共同犯詐欺取財罪，處有期徒刑壹年肆月。未扣案之犯罪所得新臺幣壹仟柒佰玖拾捌元沒收之，於全部或一部不能沒收或不宜執行沒收時，追徵其價額。【乙○○】三人以上共同犯詐欺取財罪，累犯，處有期徒刑壹年參月。扣案如附表二編號8所示之蘋果廠牌手機壹支（含門號：○○○○○○○○○○號SIM卡1張）沒收之。未扣案之犯罪所得新臺幣貳仟陸佰玖拾柒元沒收之，於全部或一部不能沒收或不宜執行沒收時，追徵其價額。【王宏源】三人以上共同犯詐欺取財罪，處有期徒刑壹年參月。未扣案之蘋果廠牌手機壹支沒收之，於全部或一部不能沒收或不宜執行沒收時，追徵其價額。扣案之犯罪所得新臺幣壹仟柒佰玖拾捌元沒收之。 原判決關於附表一編號9部分，撤銷。 【乙○○】三人以上共同犯詐欺取財罪，累犯，處有期徒刑壹年貳月。扣案如附表二編號8所示之蘋果廠牌手機壹支（含門號：0000000000號SIM卡1張）沒收。 

附表四（無罪與公訴不受理部分）： 
編號 告訴人被害人 提款時間 提款地點 提領帳戶/ 提領金額（新臺幣） 提款車手 備註 1（即起訴書附表編號2） 無 108年5月6日9 時37分許 雲林縣○○鎮○○郵局 ①陽信商業銀行000000000000號帳戶。（戶名：劉書純） ②900元 王宏源 原審判決被告乙○○、同案被告陳宥淵、王宏源，均無罪確定。 2（即追加起訴書附表編號1） 戊○○ 108年5月6日13時44至45分許 臺南市○○區○○路0段00號（彰化銀行○○○分行） ①彰化商業銀行00000000000000號帳戶。（戶名：蔡文宏） ②30,000元（2 次，共60,000元） 王宏源 原審判決被告乙○○、同案被告陳宥淵、王宏源，均公訴不受理確定。